臺灣高雄地方法院高雄簡易庭裁定　　　110年度雄秩字第207號
移送機關　　高雄市政府警察局苓雅分局
被移送人　　林侑威　



上列被移送人因社會秩序維護法案件，經移送機關以民國110 年
10月19日高市警苓分偵字第11073684200 號移送書移送審理，本
院裁定如下：
    主  文
林侑威無正當理由，攜帶類似真槍之玩具槍，而有危害安全之虞
，處罰鍰新臺幣伍仟元。
扣案如附表所示類似真槍之玩具槍二把、CO2 鋼瓶十六瓶、鋼珠
一包均沒入。
    事  實  及  理  由
一、移送意旨略以：被移送人與訴外人馬○瑜係男女朋友關係，
    警方因偵辦馬○瑜涉嫌妨害自由案，於民國110 年9 月8 日
    13時50分許，持本院核發之搜索票（110 年聲搜字第962 號
    ），在高雄市○○區○○街000 號前搜索被移送人林侑威所
    駕駛之車牌號碼00-0000 號自小客車（車主馬○瑜，嗣於
    110 年10月5 日變更車牌號碼為BMN-5060號，車主馬○○）
    ，於馬○瑜乘坐之副駕駛座下查獲1 包黑色塑膠袋，內有被
    移送人所有如附表編號1 至3 所示之類似真槍之玩具槍1 把
    等物品，再於後車廂內查獲被移送人所有如附表編號4 所示
    之類似真槍之玩具槍1 把，馬○瑜則陳稱該車平時均由被移
    送人使用等語。因認被移送人違反社會秩序維護法第65條第
    3 款之規定，爰移請裁處等語。
二、按無正當理由，攜帶類似真槍之玩具槍，而有危害安全之虞
    者，處3 日以下拘留或新臺幣（下同）18,000元以下罰鍰，
    社會秩序維護法第65條第3 款定有明文。本條款之構成要件
    ，須行為人客觀上有攜帶類似真槍之玩具槍行為，且無正當
    理由，因而有危害於行為人攜帶所處時空之安全情形，始足
    當之。依上揭要件，判定被移送人有無違反該行為，首須被
    移送人有攜帶行為，次審酌該攜帶行為是否係無正當理由，
    再衡量被移送人攜帶行為所處時空，因被移送人於該時空有
    攜帶該類器械，而使該時空產生安全上危害。惟攜帶類似真
    槍之玩具槍是否有正當理由，應綜合全案事證，於法律、道
    義乃至於習慣所應許可之範圍，客觀認定判斷之。
三、經查，被移送人於上開時、地，為移送機關查獲其攜帶類似
    真槍之玩具槍2 把等物品等情，業據被移送人於警詢時自陳
    無誤，並與馬○瑜陳述相符，有其等警詢筆錄、高雄市政府
    警察局苓雅分局搜索扣押筆錄、扣押物品目錄表及照片5 張
    足憑，堪認屬實。又依卷附照片以觀，扣案之玩具槍2 把外
    觀均與真槍極為相似，一般人如未透過近距離觀察或實際操
    作實難辨認其與真槍之差異所在，足令他人誤認為真槍，而
    經移送機關初步測試，係屬氣體動力式槍枝，以6mm 金屬彈
    丸測試，均未貫穿監測板（鋁板），但已使監測板凹陷等，
    亦有高雄市政府警察局空氣槍動能初篩報告表暨照片可憑，
    雖可認扣案之2 把玩具槍不具殺傷力，惟依上開說明確易使
    他人誤認為真槍，客觀上已有妨害社會安寧秩序及危害安全
    之虞，其攜帶難謂有正當理由，被移送人雖辯稱：上開扣案
    物品是我朋友綽號「強阿」放在我這裡的，是在6 日下午15
    時許我載他去找人，他下車時遺留在我車上云云。惟參以馬
    ○瑜於警詢供述該車平常都是由被移送人使用，衡情一般民
    眾若非有特殊原因，豈會攜帶類似真槍之玩具槍等物品任意
    放置他人車上，被移送人既未能確實提出其朋友「強阿」之
    真實年籍資料及聯絡方式，尚難遽為採信，應認上開查扣之
    物品屬被移送人所有，是被移送人違序之事實，堪予認定。
    爰審酌被移送人所為影響公共秩序之程度，及行為後之態度
    、行為之動機、手段及過程等一切情狀，量處如主文所示之
    罰鍰。
四、扣案如附表所示之類似真槍之玩具槍2 把、CO2 鋼瓶16瓶及
    鋼珠1 包，被移送人雖辯稱係其朋友所有云云，惟並無可採
    ，已如前述，自應認係其所有，並供其違反社會秩序維護法
    行為所用之物，應依社會秩序維護法第22條第3 項之規定沒
    入之。
五、據上論斷：依社會秩序維護法第45條第1 項、第65條第3 款
    、第22條第3 項，裁定如主文。
中    華    民    國   110    年    11    月    2     日
                  高雄簡易庭  法  官    林玉心
以上正本係照原本作成。
如不服本裁定，得於裁定書送達之翌日起5 日內，以書狀敘述理
由，向本庭提出抗告。
中    華    民    國   110    年    11    月    2     日
                              書記官    李月君
附表：
┌──┬─────────────────┐
│編號│名稱                              │
├──┼─────────────────┤
│ 1  │玩具槍1 把（槍枝編號Z0000000000 ）│
├──┼─────────────────┤
│ 2  │CO2鋼瓶16瓶                       │
├──┼─────────────────┤
│ 3  │鋼珠1 包                          │
├──┼─────────────────┤
│ 4  │玩具槍1 把（槍枝編號Z0000000000 ）│
└──┴─────────────────┘